【裁判字號】    95,訴,58
【裁判日期】    950622
【裁判案由】    毒品危害防制條例
【裁判全文】
臺灣臺東地方法院刑事判決                95年度訴字第58號
公  訴  人  臺灣臺東地方法院檢察署檢察官
被      告  乙○○
                    （現於臺灣臺東監獄執行中）
上列被告因違反毒品危害防制條例案件，經檢察官提起公訴（95
年度毒偵字第63號），被告於準備程序中就被訴事實為有罪之陳
述，本院合議庭裁定由受命法官獨任進行簡式審判程序，判決如
下：
    主  文
乙○○連續施用第一級毒品，處有期徒刑捌月。扣案之第一級毒
品海洛因壹小包（淨重零點陸公克）均沒收銷燬之，無毒品反應
之白粉壹包（淨重零點陸伍公克）、攪碎機及電子磅秤各壹台、
削尖塑膠吸管壹支、分裝毒品鐵質容器、舀匙、毛刷各貳支、空
夾鍊袋參包、注射針筒肆支均沒收之。
    事  實
一、乙○○前因施用毒品案件，經本院裁定觀察勒戒，至民國93
    年10月1 日因無繼續施用傾向釋放，詎仍不知悔改，復基於
    施用第一級毒品海洛因之概括犯意，於94年4 月26日間，以
    新臺幣1 萬元向真實姓名年籍不詳，綽號「阿呆」之成年男
    子購買海洛因半錢（約1.87公克）後，即自斯時起至94 年4
    月30日上午11時許止，在其位於臺東縣關山鎮○○路13號住
    處及關山鎮之郊區，使用攪碎機、電子磅秤、削尖塑膠吸管
    、分裝毒品鐵質容器、舀匙、毛刷等器具，將海洛因分裝至
    注射針筒內施以注射，以此方式連續施用海洛因多次。嗣經
    警於94年4 月30日中午12時許，持本院核發之搜索票至上開
    住處搜索，扣得海洛因1小包（淨重0.6公克），及其所有供
    施用海洛因所用之攪碎機及電子磅秤各1台、削尖塑膠吸管1
    支、分裝毒品鐵質容器、舀匙、毛刷各2支、注射針筒4支，
    及其所有預備供施用海洛因所用之空夾鍊袋3 包，始查悉上
    情。
二、案經臺灣臺東地方法院檢察署檢察官自動檢舉偵查起訴。
    理  由
一、按除被告所犯為死刑、無期徒刑、最輕本刑為3 年以上有期
    徒刑之罪或高等法院管轄第一審案件者外，於第一次審判期
    日前之準備程序進行中，被告先就被訴事實為有罪之陳述時
    ，審判長得告知被告簡式審判程序之旨，並聽取當事人、代
    理人、辯護人及輔佐人之意見後，裁定進行簡式審判程序，
    刑事訴訟法第273條之1第1 項定有明文。經核本件被告乙○
    ○所犯係死刑、無期徒刑、最輕本刑為3 年以上有期徒刑以
    外之罪，其於準備程序中就被訴事實為有罪之陳述，經法官
    告知簡式審判程序之旨，並聽取公訴人及被告之意見後，本
    院爰依首揭規定，合議裁定由受命法官獨任進行簡式審判程
    序，合先敘明。
二、上揭事實，業據被告於偵訊及本院審理中均坦承不諱，核與
    證人朱有志於警詢、偵訊中證述情節相符，且上開扣案之白
    色粉末1 小包，經送法務部調查局鑑定結果，確含第一級毒
    品海洛因成分，有該局94年7月19日調科壹字第260000290號
    鑑定通知書附卷可稽（見94年度核退字第539號偵卷第23 頁
    ），復有扣案之攪碎機及電子磅秤各1台、削尖塑膠吸管1支
    、分裝毒品鐵質容器、舀匙、毛刷各2支、注射針筒4支、空
    夾鍊袋3 包在卷可佐，足見被告自白與事實相符。又被告前
    因施用毒品案件，經本院裁定觀察勒戒，至93年10月1 日因
    無繼續施用傾向釋放，有臺灣高等法院被告全國前案紀錄表
    可憑，其於5 年內再犯本件毒品危害防制條例第10條之罪，
    應依法論罪科刑。
三、核被告所為，係犯毒品危害防制條例第10條第1 項施用第一
    級毒品罪。其先後多次施用海洛因犯行，時間緊接，所犯均
    係構成要件相同之罪，顯係基於概括犯意所為，為連續犯，
    應依刑法第56條規定以一罪論並加重其刑。爰審酌被告前經
    觀察勒戒處遇執畢，未見斷絕毒癮，再為施用，惟其施用毒
    品僅戕害自身健康，尚未危及他人，及其犯後尚知坦認犯行
    等一切情狀，量處如主文所示之刑。扣案之第一級毒品海洛
    因1小包（淨重0.6公克），屬違禁物，應依刑法第38 條第1
    項第1款沒收銷燬之，扣案淨重0.65 公克之無毒品反應之白
    粉1 包、攪碎機及電子磅秤各1台、削尖塑膠吸管1支、分裝
    毒品鐵質容器、舀匙、毛刷各2支、注射針筒4支，為被告所
    有供本件犯罪所用之物，空夾鍊袋3 包為其所有預備供本件
    犯罪所用之物，據其供明在卷，惟該等物品性質僅為日常用
    品替代之物，並非專供施用毒品所用，應另依刑法第38條第
    1項第2款規定，併予宣告沒收。至扣案內含安非他命成分之
    殘渣袋2 個（見本院卷第45頁慈濟大學濫用藥物檢驗中心95
    年5 月11日慈大藥字第95051101號鑑定書）及安非他命玻璃
    球吸食器1 組，核與本案無關，經被告及證人朱有志陳明在
    卷，爰均不予宣告沒收，附此敘明。
據上論斷，應依刑事訴訟法第273條之1第1 項、第299條第1項前
段，毒品危害防制條例第10條第1 項，刑法第11條、第56條、第
38 條第1項第1款、第2款，判決如主文。
本案經檢察官甲○○到庭執行職務。
中    華    民    國    95    年    6     月    22    日
                  刑事第三庭    法  官   黃珮茹
以上正本證明與原本無異。
如不服本判決，應於判決送達後10日內向本院提出上訴狀（須附
繕本）。「切勿逕送上級法院」
                                書記官   徐源坤
中    華    民    國    95    年    6     月    22    日
附錄論罪法條：
毒品危害防制條例第10條第1項
施用第一級毒品者，處六月以上五年以下有期徒刑。
中華民國刑法第11條
(本總則對於其他刑罰法規之適用)
本法總則於其他法令有刑罰之規定者，亦適用之。但其他法令有
特別規定者，不在此限。
中華民國刑法第56條
(連續犯)
連續數行為而犯同一之罪名者，以一罪論。但得加重其刑至二分
之一。
中華民國刑法第38條第1項第1款、第2款
(沒收物)
左列之物沒收之：
一  違禁物。
二  供犯罪所用或犯罪預備之物。
三  因犯罪所得之物。
前項第一款之物，不問屬於犯人與否，沒收之。
第一項第二款、第三款之物，以屬於犯人者為限，得沒收之。但
有特別規定者，依其規定。


司法院資訊處製作；財團法人民間司法改革基金會備份。
